Cellar/aspell/0.60.8/lib/aspell-0.60/nds_affix.dat
###### Prefixen
#
#	an		A
#	af		Q
#	be		B
#	dör+dörch	R
#	daal		L
#	her		S
#	hen		E
#	hooch		H
#	in		J
#	över		K
#	op		P
#	to		T
#	torüch		G
#	ünner		N
#	ut		U
#	ver		V
#	vör		F
#	weg		X
#	üm		Ü
#	-e		C
#	-en		Z

PFX A Y 1
PFX A 0 an .

PFX Q Y 1
PFX Q 0 af .

PFX B Y 1
PFX B 0 be .

PFX R Y 2
PFX R 0 dör .
PFX R 0 dörch .

PFX L Y 1
PFX L 0 daal .

PFX H Y 1
PFX H 0 hooch .

PFX J Y 1
PFX J 0 in .

PFX K Y 1
PFX K 0 över .

PFX P Y 1
PFX P 0 op .

PFX T Y 1
PFX T 0 to .

PFX G Y 1
PFX G 0 torüch .

PFX S Y 1
PFX S 0 her .

PFX E Y 1
PFX E 0 hen .

PFX N Y 1
PFX N 0 ünner .

PFX U Y 1
PFX U 0 ut .

PFX V Y 1
PFX V 0 ver .

PFX F Y 1
PFX F 0 vör .

PFX X Y 1
PFX X 0 weg .

PFX Ü Y 1
PFX Ü 0 üm .

SFX C Y 1
SFX C 0 e [^e]

SFX Z Y 1
SFX Z 0 en [^e]

###### Suffixen för Verben
# I=ik, Ennen för 1.Persoon
# D=du
# W=wi
# M=Mehrtall vun't Part.Perf. ("leeste Böker")
# O=Part.Perf.Eentall in'n Objektiv ("den fohrten Mann")
# 1.  Reeg: Verben op -en (schicken, mellen)
# 2.  Reeg: Verben op -rn un -ln (ännern, sekern, hanneln, stapeln)
# 3.  Reeg: Verben mit Vokaalverdubbeln, Formen warrn vun de 1.Pers. afleddt; maken-(ik) maak/DWMO, lesen-(ik) lees/WMO)
# 4.Reeg: Verben op -sen/-ten (passen, setten, stütten))

SFX I Y 2
SFX I en 0 en
SFX I n 0 [lr]n

SFX D Y 4
SFX D en st [^s]en
SFX D n st [lr]n
SFX D 0 st [^n]
SFX D en t sen

SFX W Y 4
SFX W en t [^t]en
SFX W n t [lr]n
SFX W 0 t [^n]
SFX W en 0 ten

SFX M Y 4
SFX M en te [^t]en
SFX M n te e[lr]n
SFX M 0 te [^n]
SFX M en e ten

SFX O Y 4
SFX O en ten [^t]en
SFX O n ten e[lr]n
SFX O 0 ten [^n]
SFX O en en ten
